【裁判字號】    95,訴,997
【裁判日期】    951003
【裁判案由】    殺人未遂
【裁判全文】
臺灣臺南地方法院刑事裁定               95年度訴字第997號
公  訴  人  臺灣臺南地方法院檢察署檢察官
被      告  甲○○
選任辯護人  薛西全律師
上列被告因殺人未遂案件，經檢察官提起公訴（九十五年度營偵
字第四九四號），本院裁定如下：
    主  文
甲○○之羈押期間，自中華民國玖拾伍年拾月拾日起延長貳月，
並續予禁止接見、通信。
具保停止羈押及解除禁止接見、通信之聲請均駁回。
    理  由
一、被告甲○○因涉犯殺人未遂案件，前經本院訊問後，認依被
    告甲○○與同案被告乙○○之供述、證人之證述及卷附證據
    ，足認被告二人均涉犯刑法第二百七十一條第二項、第一項
    之殺人未遂罪嫌，均犯罪嫌疑重大，所涉係最輕本刑五年以
    上有期徒刑之重罪，且於本院起訴移審之訊問程序中均否認
    犯行且陳述互核相歧，有事實足認被告二人有相互勾串之虞
    ，非予羈押，顯難進行審判，而於民國九十五年七月十日，
    依刑事訴訟法第一百零一條第一項第二、三款規定簽發押票
    執行羈押並禁止接見、通信在案。
二、本院依法訊問被告甲○○後，認依被告二人之歷次供述、證
    人之證述及卷附證據，足認被告二人均涉犯刑法第二百七十
    一條第二項、第一項之殺人未遂罪嫌，均犯罪嫌疑重大，所
    涉係最輕本刑五年以上有期徒刑之重罪，且被告二人於本院
    準備程序中均否認犯行，檢察官復已於被告乙○○之準備程
    序中，聲請就被告甲○○於本院審理中改列為證人以進行交
    互詰問，是被告二人仍有相互勾串之虞，前述刑事訴訟法第
    一百零一條第一項第二、三款之羈押原因均仍存在，非予繼
    續羈押，顯難進行審判，而仍有羈押之必要，爰就被告乙○
    ○自九十五年十月十日起延長羈押期間二月，並續予禁止接
    見、通信。
三、被告甲○○雖聲請具保停止羈押，其選任辯護人並以被告甲
    ○○無逃亡之虞，亦無串供或湮滅證據之虞，再行禁見恐有
    違比例原則，且檢察官係以被害人丙○○所述關於駕駛ＭＡ
    ＲＣＨ車輛之人有查證必要為由，於九十五年五月四日聲請
    延長羈押獲准，惟其後之偵查程序對此並未調查即逕將本案
    提起公訴，自不能將檢察官怠於調查之不利益加諸於被告，
    為此請求解除禁止接見、通信云云。惟查：本案係於九十五
    年七月十日起訴送審，經本院於同日依法訊問被告二人後，
    依刑事訴訟法第一百零一條第一項第二、三款規定簽發押票
    執行羈押並禁止接見、通信在案。被告二人既互為同居男女
    朋友關係，且又涉嫌共同殺人未遂罪嫌，是共犯之間自有相
    互勾串之虞。辯護人主張被告甲○○無逃亡或湮滅證據之虞
    云云，均與本院裁定羈押並禁止接見、通信之理由無涉。辯
    護人雖另指檢察官對於上揭駕駛人怠於調查即逕行起訴，對
    於被告不公云云，然本院係以被告二人供述相歧、有相互勾
    串之虞為由裁定禁止接見、通信，辯護人上揭所指顯有誤會
    。況被告二人所涉係法定本刑為死刑、無期徒刑或十年以上
    有期徒刑之重罪案件，本院審酌全案卷證及被告甲○○之涉
    案程度，採取對被告甲○○羈押並禁止接見、通信之強制處
    分，實與比例原則並無違背。綜上所述，被告甲○○及辯護
    人上揭所述均無理由，其具保停止羈押及解除禁止接見、通
    信之聲請均應予駁回。
四、依刑事訴訟法第一百零八條第一項、第五項，裁定如主文。
中    華    民    國    95    年    10    月    3     日
                  刑事第五庭  審判長法  官  沈揚仁
                                    法  官  鄭文祺
                                    法  官  張婷妮
以上正本證明與原本無異。
如不服本裁定，應於收受送達後5日內向本院提出抗告狀。（應
附繕本）
                                    書記官  陳姿利
中    華    民    國    95    年    10    月    3     日


司法院資訊處製作；財團法人民間司法改革基金會備份。
